【裁判字號】    98,訴,328
【裁判日期】    981224
【裁判案由】    侵權行為損害賠償
【裁判全文】
臺灣宜蘭地方法院民事判決               98年度訴字第328號
原      告  首都客運股份有限公司
法定代理人  丙○○
訴訟代理人  丁○○
被      告  乙○○
訴訟代理人  甲○○
上列當事人間因侵權行為損害賠償事件，本院於民國98年12月10
日言詞辯論終結，判決如下：
    主  文
被告應給付原告新台幣貳拾玖萬陸仟零參拾肆元。
訴訟費用由被告負擔。
本判決得假執行。
    事實及理由
壹、程序事項
一、按因侵權行為涉訟者，得由行為地之法院管轄，民事訴訟法
    第15條第1 項定有明文。本件原告起訴主張兩造駕駛之車輛
    ，於民國97年4 月19日上午10時30分許，在宜蘭縣蘇澳鎮○
    ○路○ 段與育英路交岔路口處（台2 省道163.7 公里）發生
    碰撞，原告依侵權行為法律關係對被告起訴，則依上揭規定
    ，本院為侵權行為地管轄法院，自有權管轄，合先敘明。
二、次按訴狀送達後，原告不得將原訴變更，但擴張或減縮應受
    判決事項之聲明者，不在此限，民事訴訟法第255 條第1 項
    但書第3 款定有明文。本件原告起訴時主張兩造駕駛之車輛
    ，於前揭時、地發生碰撞，造成原告所有車輛受損，乃聲明
    請求：被告應給付原告新台幣（下同）1,045,500 元，及自
    起訴狀繕本送達被告翌日起至清償日止，按年息百分之5 計
    算之利息（卷第5 頁）。嗣原告於本院98年11月10日審理時
    ，當庭二次變更聲明，上開請求金額先後變更為1,281,200
    元、1,113,620 元（卷第96、98頁）。末於本院98年12月10
    日審理時，當庭變更上開請求金額為296,034 元（卷第110
    頁）。核其變更前後之聲明，皆係基於同一侵權行為事實，
    僅係擴張或減縮應受判決事項之聲明，依前揭規定，尚無不
    合，自應准許。
貳、實體事項
一、原告起訴主張：於前揭時、地，被告駕駛車號FQ-490之營業
    曳引車由馬賽沿蘇濱路欲左彎往育英路方向行駛，與原告所
    雇用駕駛員訴外人許銘森駕駛由北向南沿蘇濱路往南方澳方
    向直行之車號2U-419營業大客車（下稱系爭車輛）發生碰撞
    ，導致系爭車輛受損，經宜蘭縣警察局交通警察隊蘇澳分隊
    第二小隊處理在案。原告因本件車禍致系爭車輛損壞，受有
    系爭車輛損壞維修費用及不能以系爭車輛營業之損失，共計
    296,034 元。為此，爰依侵權行為法律關係，請求被告賠償
    上開損失。並聲明：被告應給付原告296,034元。
二、被告對於原告主張給付系爭車輛損壞維修費用及不能營業之
    損失共計296,034元認諾。
三、按當事人於言詞辯論時為訴訟標的之捨棄或認諾時，應本於
    其捨棄或認諾為該當事人敗訴之判決，民事訴訟法第384 條
    定有明文。本件原告依侵權行為法律關係，請求被告給付29
    6,034 元，既經被告認諾，自應允准原告之請求而為被告敗
    訴之判決。又按本於被告認諾所為、所命給付金額未逾50萬
    元之判決，法院應依職權宣告假執行，民事訴訟法第389 條
    第1項第1款、第5 款定有明定。本件既經被告認諾，所命給
    付之金額亦未逾50萬元，本院依職權宣告假執行。
據上論結，本件原告之訴為有理由，依民事訴訟法第78條、第38
9條第1項第1款、第5款，判決如主文。
中    華    民    國    98    年    12    月    24    日
                  台灣宜蘭地方法院民事庭
                      法  官  陳雪玉
正本與原本無異。
如不服本判決應於判決送達後20日內提出上訴狀（須附繕本）。
中    華    民    國    98    年    12    月    25    日
                      書記官  詹玉惠


司法院資訊處製作；財團法人民間司法改革基金會備份。
